【裁判字號】    89,交上訴,40
【裁判日期】    890502
【裁判案由】    公共危險
【裁判全文】
臺灣高等法院刑事判決                            八十九年度交上訴字第四號
    上  訴  人  臺灣新竹地方法院檢察署檢察官
    被      告  甲○○○
    選      任
    辯  護  人  許明德
右上訴人因被告公共危險案件，不服臺灣新竹地方法院八十九年度交訴字第九號，中
華民國八十九年一月二十九日第一審判決（起訴案號：臺灣新竹地方法院檢察署八十
八年度偵字第八一六五號）提起上訴，本院判決如左：
    主  文
原判決撤銷。
甲○○○駕駛動力交通工具肇事，致人傷害而逃逸，處有期徒刑陸月，緩刑年。
    事  實
一甲○○○於民國八十八年六月廿四日九時四十五分許，駕駛車號Ｒ三∣三五六二號
  自小客車，由南往北方向行駛，行經新竹市○○路○段三姓橋橋頭即第七商銀對面
  時，本應注意車前狀況並隨時採取必要之安全措施，依當時情形又無不能注意之情
  況，竟疏於注意未保持適當距離，而由後方追撞由乙○所騎乘欲左轉之ＨＴＩ─０
  八七號重機車，造成乙○受有左臂挫傷、左手臂擦傷、左膝擦傷、右膝擦傷及右肘
  擦傷等傷害（傷害部分已撤回告訴，另案不起訴），詎甲○○○肇事後未報案亦未
  留在現場而逃逸，經乙○記下劉車報警循線查獲。
二案經臺灣新竹地方法院檢察署檢察官自動檢舉。
    理  由
一訊據被告矢口否認上開犯行，辯稱其並無追撞乙○之情事並稱是乙○撞她，且被告
  有停下車來問乙○有無受傷並與乙○一同去機車行修機車，最後被告試圖與乙○和
  解並願意支付新台幣（下同）一千元作為和解費用，乙○不同意，被告遂自行離去
  等語。
二本院查：
  (一)依新竹市警局第三分局現場勘查結果為：自小客車Ｒ三∣三五六二側面刮痕研判
    ，應是小客車由後方撞擊前方機車（見偵卷第四頁後面），且上開勘查內容核與
    被害人乙○於警訊及原審訊問所供相符。是被告駕駛小客車由後追撞乙○所駕駛
    之機車之事實足堪認定。
  (二)被告對於車禍發生後與乙○推機車至路旁的機車修護店修護及預備支付補償費一
    千元予乙○，於乙○不肯接受後自行離去之事實坦承不諱，核與被害人乙○於警
    訊及原審訊問中所供相符，旋因被害人不願接受被告賠償金額而被告便駕車離去
    之事實亦堪認定。
  (三)被告追撞乙○造成乙○受有左臂挫傷、左膝擦傷、右膝擦傷及右肘擦傷等傷害，
    有台灣省立新竹醫院診斷證明書附卷可查。
三核被告所為係犯刑法第一百八十五條之四之肇事逃逸公共危險罪，原審不察，遽為
  被告無罪之諭知，自有未合。上訴人即檢察官以被告應構成上開罪責為由提起上訴
  為有理由，自應由本院撤銷改判。爰審酌被告之素行、犯罪之動機、手段、所生危
  害及其犯後態度等一切情狀判決如主文所示之刑，並考量被告前未曾受有期徒刑以
  上刑之宣告，經此起訴審判後，當能知所警惕，信無再犯之虞，本院認所宣告之刑
  以暫不執行為適當，故併諭知緩刑三年，以策自新。
據上論斷，應依刑事訴訟法第三百六十九條第一項前段、第三百六十四條、第二百九
十九條第一項前段、刑法第一百八十五條之四、七十四條第一款，判決如主文。
本案經檢察官劉斐玲到庭執行職務。
中      華      民      國    八十九    年      五      月       二     日
                              臺灣高等法院刑事第八庭
                                  審判長法  官  蔡  秀  雄
                                        法  官  沈  宜  生
                                        法  官  陳  炳  彰
右正本證明與原本無異。
如不服本判決應於收受送達後十日內向本院提出上訴書狀，其未敘述上訴之理由者並
得於提起上訴後十日內向本院補提理由書（均須按他造當事人之人數附繕本）。
                                        書記官  賴  淑  真
中      華      民      國    八十九    年      五      月       四     日


司法院資訊處製作；財團法人民間司法改革基金會備份。
